臺灣高雄地方法院刑事判決　　　　　　　　　　　　九十二年度易字第二三七四號
　　公　訴　人　臺灣高雄地方法院檢察署檢察官
　　被　　　告　甲○○
右列被告因竊盜案件，經檢察官聲請簡易判決處刑（九十二年度偵字第二一五一二號
），本院認不宜以簡易判決處刑，簽依通常程序審理，嗣因被告就被訴事實為有罪之
陳述，本院並聽取當事人之意見後，改依簡式審判程序進行，判決如左：
    主  文
甲○○竊盜，累犯，處有期徒刑伍月，如易科罰金，以佰元折算壹日。
    事  實
一、甲○○曾因違反肅清煙毒條例案件，經臺灣高等法院高雄分院以民國八十七年上
    訴字第四五號判決判處有期徒刑三年四月確定，於八十八年十月十五日縮短刑期
    假釋出監，至九十年十月三十一日止，因未撤銷假釋而執行完畢。猶不知悔改，
    竟意圖為自己不法之所有，於九十二年七月二十三日十四時許，在高雄市○○區
    ○○路與鼎金後路口，持其所有之不明工具一支（事後已丟棄），竊取乙○○所
    有停放於停車格內，車牌號碼為ＵＭ─５７８２號之自小客車，得手後，供己使
    用，並於嗣後將上開自小客車隨意丟棄於高雄縣鳥松鄉○○路上，至同年九月十
    二日十六時四十分許，經警於上處尋獲該車輛，並於駕駛座照後鏡上採集得可疑
    指紋一枚，經送請內政部刑事警察局鑑定比對結果為甲○○之指紋後，始為警循
    線查獲。
二、案經高雄縣政府警察局移請臺灣高雄地方法院檢察署檢察官偵查後聲請簡易判決
    處刑。
    理  由
一、按檢察官聲請以簡易判決處刑案件，經法院認為被告所犯之罪不合第四百四十九
    條所定得以簡易判決處刑之案件者，應適用通常程序審判之，刑事訴訟法第四百
    五十一條第四項第一款、第四百五十二條定有明文。本件檢察官雖聲請以簡易判
    決處刑，惟依檢察官起訴所引用之法條，被告涉犯刑法第三百二十一條第一項第
    三款之加重竊盜罪嫌，為六月以上五年以下有期徒刑之罪，尚難科得以易科罰金
    之罪；又被告為累犯，本院諭知緩刑之宣告亦有不宜，故依刑事訴訟法第四百五
    十一條之一第四項第一款之規定，本院認不應逕以簡易判決處刑，乃改依通常程
    序處理。另本件被告所犯係死刑、無期徒刑、最輕本刑為三年以上有期徒刑以外
    之罪，其於準備程序中就被訴事實為有罪之陳述，經法官告知簡式審判程序之旨
    ，並聽取公訴人及被告之意見後，經本院裁定由受命法官獨任進行簡式審判程序
    ，合先敘明。
二、訊據被告甲○○對其於右揭時、地，持不明工具一支，竊取告訴人乙○○所有車
    牌號碼ＵＭ─５７８２號自小客車之事實，迭於警詢、偵查及本院審理時均坦承
    不諱（見偵查卷第七頁、本院九十三年一月十九日審判筆錄），核與告訴人乙○
    ○於警詢時指訴之情節相符（見警卷第三頁），且被告供述將前開車輛丟棄於高
    雄縣鳥松鄉○○路上一節，亦與警方確係於高雄縣鳥松鄉○○路查獲該系爭車輛
    之情相符；此外，經警以側光法搜尋系爭車輛內之儀表板、玻璃光滑平面及後視
    鏡，在駕駛座照後鏡上採獲可疑指紋一枚，送請內政部警政署刑事警察局以指紋
    電腦比對法、指紋特徵點比對法鑑定比對結果，發現該指紋與被告之右拇指指紋
    相符，有內政部警政署刑事警察局九十二年九月二十三日刑紋字第０九二０一八
    一四三八號鑑驗書、被告指紋卡片、刑案現場勘查報告表各一份在卷可憑，足認
    被告之自白與事實相符，堪可採信。綜上所述，本件事證明確，被告犯行，洵堪
    認定。
三、核被告所為，係犯刑法第三百二十條第一項之普通竊盜罪。公訴意旨認被告攜帶
    足供凶器使用之Ｔ型板手行竊，應論以刑法第三百二十一條第一項第三款攜帶凶
    器竊盜罪，惟被告就其如何竊取前開自小客車，先於警訊中供述以自製六角板手
    萬能鑰匙竊取（見警卷第一頁反面），後於偵查中及本院審理時供述以攜帶之Ｔ
    型板手竊取（見偵查卷第七頁反面、本院九十二年易字第二三七四號卷第三七頁
    ），所供前後不一，供述之憑信性已有重大瑕疵，況被告持以竊車之工具業已丟
    棄並未扣案，無從佐證被告之供述。按刑法第三百二十一條第三款之攜帶兇器竊
    盜罪，係以行為人攜帶兇器竊盜為其加重條件，此所謂兇器，其種類雖無限制，
    凡客觀上足對人之生命、身體安全構成威脅，具有危險性之兇器均屬之，惟本件
    被告所持之工具既未扣案，又無其他證據證明此工具是否客觀上足對人之生命、
    身體安全構成威脅，而具有危險性，本罪疑唯輕之原則，即應為被告有利之認定
    ，公訴意旨認被告所為，係犯刑法第三百二十一條第一項第三款之攜帶凶器竊盜
    罪即有未洽，惟其犯罪基本事實同一，本院自仍應併予審判，並變更其起訴法條
 。又被告曾因違反肅清煙毒條例案件，經臺灣高等法院高雄分院以八十七年上訴
    字第四五號判決判處有期徒刑三年四月確定，於八十八年十月十五日縮短刑期假
    釋出監，至九十年十月三十一日止，因未撤銷假釋而執行完畢，詳臺灣高等法院
    被告全國前案紀錄表、臺灣高雄地方法院檢察署刑案資料查註紀錄表各一份在卷
    可按，其於五年內再犯有期徒刑以上之本罪，為累犯，依刑法第四十七條之規定
    ，加重其刑。爰審酌被告正值青壯年，不思正途賺取所需，貪圖私慾，竟竊取他
    人汽車，對告訴人所造成之損害非微，且造成告訴人生活上之嚴重不便，並影響
    社會良善風氣，惟念其犯後坦承犯行，且竊取之自小客車一台，業已經警尋回等
    一切情狀，酌情量處如主文所示之刑，並諭知易科罰金之折算標準，以為懲儆。
四、至被告所有而供竊取汽車所用之不明工具一支，並未扣案，且據被告供承已將該
    工具丟棄（見本院卷第三十七頁），顯然該工具業已滅失，為免將來執行之困難
    ，爰不另為沒收之諭知。
據上論斷，應依刑事訴訟法第二百七十三條之一第一項、第二百八十四條之一、第二
百九十九第一項前段，第三百條，刑法第三百二十條第一項、第四十七條、第四十一
條第一項前段，罰金罰鍰提高標準條例第一條前段、第二條，判決如主文。
本案經檢察官丙○○到庭執行職務。
中      華      民      國    九十三    年     一     月     二十八     日
                                  臺灣高雄地方法院刑事第八庭
                                      法  官    林意芳
右正本證明與原本無異。
如不服本判決，應於判決送達後十日內，向本院提出上訴狀。
                                      書記官    曾秀鳳
中      華      民      國    九十三    年     一     月     二十九     日
附錄論罪科刑之法條︰
刑法第三百二十條第一項︰意圖為自己或第三人不法之所有，而竊取他人之動產者，
為竊盜罪，處五年以下有期徒刑拘役或五百元以下罰金。
